【裁判字號】    95,訴更一,2
【裁判日期】    950511
【裁判案由】    懲治走私條例等
【裁判全文】
臺灣高雄地方法院刑事判決             95年度訴更一字第2號
公  訴  人  臺灣高雄地方法院檢察署檢察官
被      告  乙○○
被      告  丙○○
上列被告等因懲治走私條例等案件，經檢察官提起公訴（94年度
偵字第18883 號），本院判決如下：
    主  文
乙○○、丙○○共同私運管制物品進口逾公告數額，乙○○處有
期徒刑壹年捌月，緩刑伍年；丙○○處有期徒刑壹年貳月，緩刑
參年。
    事  實
一、乙○○為「永吉發號」漁船（編號CT2-1762號）之船長，丙
    ○○為該船之船員，渠等2 人明知九官鳥、畫眉鳥及紅嘴相
    思鳥均屬行政院農業委員會依野生動物保育法公告之珍貴稀
    有保育類野生動物，且九官鳥63隻3 箱、畫眉鳥19箱594 隻
    及26箱紅嘴相思鳥26箱2121隻完稅價格超過新台幣（下同）
     100,000元，屬於行政院依懲治走私條例規定公告之「管制
    物品項目及數額」丙項第5 款所列之管制進口物品，不得私
    運進口，因乙○○透過友人即不詳姓名年籍綽號「阿彬」成
    年男子之介紹，認識不詳姓名年籍綽號「阿猴」之成年男子
    ，「阿猴」允以補貼油費1 萬元，並另給付報酬4 萬5 千元
    ，乙○○、丙○○遂與「阿彬」、「阿猴」及大陸地區不詳
    姓名年籍之成年船員2 人，共同基於自大陸地區私運逾公告
    數額之管制物品進口、未經中央主管機關同意輸入保育類野
    生動物活體之犯意聯絡，由乙○○及丙○○於民國94年8 月
    19日22時許，駕駛前開漁船自高雄港第二港口中和安檢所報
    關出海，旋於同年月20日15時許航行至北緯22度40分、東經
    11 8度40分之公海海域上，與已約定之中國籍大陸漁船接觸
    ，經由該漁船2 名大陸籍船員之協助，將九官鳥3 箱63隻、
    畫眉鳥19箱594 隻及紅嘴相思鳥26箱2121隻等珍貴稀有保育
    類野生動物之活體搬運至「永吉發」號漁船上，嗣於同年月
    21日2 時40分許，渠等以「永吉發號」漁船載運上開保育類
    野生動物之活體返港接受安檢之際，為警持搜索票執行搜索
    時當場查獲，並扣得如上開屬珍貴稀有保育類野生動物之活
    體共計48箱2778隻。
二、案經海巡署高雄市機動查緝隊報告臺灣高雄地方法院檢察署
    檢察官偵查起訴。
    理  由
一、上揭犯罪事實，業據被告乙○○及丙○○於本院審理時均坦
    承不諱，核與證人即檢舉人陳東河（化名）於警詢時證述情
    節相符，復有偵查報告、永吉發號漁船外觀蒐證照片2 張、
    漁船筏密窩圖表、船筏進出港紀錄一覽表、永吉發號漁船歷
    次走私遭查獲紀錄、扣押物品目錄表、查獲現場照片8 張、
    機漁船進出港檢查表及保管條等資料附卷可稽。此外，復有
    查獲如上開之活體動物扣案可資佐憑，又該批活體動物之完
    稅價格為506,97 0元，已逾行政院依懲治走私條例第2 條第
    4 項公告之管制物品項目及其數額丙項之管制數額（即緝獲
    時之完稅價格超過10萬元或重量超過1000公斤），此有財政
    部高雄關稅局95年1 月25日高普緝字第0951001735號函在卷
    為憑。被告2 人自白核與事實相符，事證明確，其等私運管
    制物品進口逾公告數額及未經中央主管機關同意輸入保育類
    野生動物之活體等犯行，均足堪認定，應予依法論科。
二、核被告乙○○及丙○○所為，均係犯懲治走私條例第2 條第
    1 項私運管制物品進口逾公告數額罪及野生動物保育法第40
    條第1 項第1 款未經中央主管機關同意輸入保育類野生動物
    之活體罪。被告2 人所犯上開2 罪間，係一行為觸犯數罪名
    ，為想像競合犯，應從一重之懲治走私條例第2 條第1 項之
    私運管制物品進口逾公告數額罪處斷。又被告2 人與大陸地
    區不詳姓名年籍之成年船員2 人、臺灣地區不詳姓名年籍綽
    號「阿猴」、「阿彬」之成年男子，就前揭犯行，有犯意聯
    絡及行為分擔，均為共同正犯。爰審酌被告2 人未經中央主
    管機關同意，即擅自輸入保育類野生動物之活體，輸入之數
    量高達2778隻，其等行為足以影響野生動物之保育，且其等
    私運管制物品之完稅價格達50餘萬元，危及國家之正常稅收
    ，犯罪情節非輕，惟念被告2 人坦承犯行，犯罪後態度良好
    ，顯見其等尚有悔意，且被告丙○○係受僱被告乙○○擔任
    船員，其所犯情節較輕等一切情狀，分別量處如主文所示之
    刑。末查，被告2 人均未曾受有期徒刑以上刑之宣告，此有
    台灣高等法院被告前案紀錄表2 份在卷足參，被告2 人僅因
    一時失慮及貪念，偶罹刑典，信其等經此刑之宣告後，應知
    警惕而無再犯之虞，本院因認前開所宣告之刑以暫不執行為
    適當，爰併予宣告被告乙○○緩刑5 年，被告丙○○緩刑3
    年，用啟自新。
三、至扣案之上開活體動物，業由行政院農業委員會動植物防疫
    檢疫局高雄分局依「走私動物及其產品處理標準作業程序」
    辦理，並於94年8 月21日19時完成安樂死，再交由雲林縣家
    畜防治所予以銷燬，有行政院農業委員會動植物防疫檢疫局
    高雄分局94年12月15日防檢高港字第0941574629號函及銷燬
    照片6 張在卷可考，爰不予宣告沒收，附此敘明。
據上論斷，應依刑事訴訟法第299 條第1 項前段，懲治走私條例
第2 條第1 項、第12條、第11條，野生動物保育法第40條第1 項
第1 款，刑法第28條、第55條、第74條第1 款，判決如主文。
本案經檢察官甲○○到庭執行職務。
中    華    民    國    95    年    5     月    11    日
                  刑事第七庭    審判長法  官  孫啟強
                                      法  官  蔡川富
                                      法  官  張茹棻
以上正本證明與原本無異。
如不服本判決，應於判決送達後10日內，向本院提出上訴狀。
中    華    民    國    95    年    5     月    11    日
                                      書記官  陳惠玲
附錄法條
懲治走私條例第2條
私運管制物品進口、出口逾公告數額者，處 7 年以下有期徒刑，
得併科新臺幣300萬元以下罰金。
以犯前項之罪為常業者，處3 年以上10年以下有期徒刑，得併科
新臺幣500萬 元以下罰金。
第 1 項之未遂犯罰之。
第 1 項所稱管制物品及其數額，由行政院公告之。
野生動物保育法第40條
有下列情形之一，處 6 月以上 5 年以下有期徒刑，得併科新台
幣 30 萬元以上 150 萬以下罰金：
一、違反第24條第1 項規定，未經中央主管機關同意，輸入或輸
    出保育類野生動物之活體或其產製品者。
二、違反第35條第1 項規定，未經主管機關同意買賣或意圖販賣
    而陳列、展示保育類野生動物或瀕臨絕種及珍貴稀有野生動
    物產製品者。
以犯前項之罪為常業者，處 1 年以上 7 年以下有期徒刑，得併
科新台幣50 萬元以上 250 萬元以下罰金。


司法院資訊處製作；財團法人民間司法改革基金會備份。
